臺灣彰化地方法院刑事判決　　九十三年度易字第六六一號
　　公　訴　人　臺灣彰化地方法院檢察署檢察官
　　被　　　告　丙○○
　　　　　　　　丁○原名楊東.
　　上二人共同
　　選任辯護人　王能幸律師
上列被告等因傷害案件，經檢察官聲請簡易判決處刑（九十二年
度偵字第五五二二號），本院員林簡易庭認不得逕以簡易判決處
刑，簽移由刑事普通庭審理（九十三年度員簡字第二三四號），
本院判決如左：
    主    文
丙○○教唆共同傷害人之身體，累犯，處有期徒刑伍月，如易科
罰金，以佰元折算壹日。
丁○教唆共同傷害人之身體，處有期徒刑肆月，如易科罰金，以
佰元折算壹日。
    犯罪事實
一、丙○○前因偽造文書案件，經臺灣臺南地方法院以九十年度
    訴字第七三０號判決判處有期徒刑四月，如易科罰金，以三
    百元折算一日確定，於民國九十年十一月三十日易科罰金執
    行完畢。緣因曹金獅（另為不起訴處分）曾於八十六年間，
　　以新台幣（下同）四百萬元之代價，委託甲○○處理土地過
  　戶事宜，惟甲○○因故未完全處理完畢，曹金獅遂僅於八十
    八年十二月一日，給付甲○○面額二百萬元之支票一紙（已
    兌現）。不料曹金獅事後心有未甘，乃於九十年三月十七日
　　，委託當時擔任擎天管理顧問社（該顧問社經營逾期催收等
　  事項）負責人之丙○○，向甲○○索回上開二百萬元，丙○○即夥同曹金獅姪子丁○與甲○○協調，由於協調多次未果
    ，丙○○、丁○為求協調順利，遂偕五、六名姓名、年籍均
    不詳之已成年男子，於九十一年十月二十九日上午八時許，
    同至甲○○位於彰化縣永靖鄉永南村西南巷三八號住處，並
    按甲○○住家門鈴欲通知甲○○外出，但許久未得回應，詎
    於彼時地，丙○○、丁○竟因久候不悅，而萌生教唆他人犯
    普通傷害罪之犯意，唆使本無傷害犯意之該五、六名不詳男
    子在該處等候，待甲○○外出即對之施暴，迨於同日上午八
    時三十分許，甲○○與其妻乙○○開門準備外出之際，該五
    、六名不詳男子即將甲○○圍住，要求甲○○返還曹金獅交
    付之二百萬元，丙○○、丁○則站立在旁，乙○○見狀旋駕
    車前去報案，該五、六名不詳男子中之三人隨即出手毆打甲○○，致甲○○受有右顴部擦傷（二ｘ二公分）、上唇二處
    撕裂傷（各一公分）、左肩（五ｘ二公分）、右前臂（二ｘ
    二公分）、左前臂（七ｘ一公分、六ｘ一公分、五ｘ一公分
    ）三處擦傷、右膝擦傷（二．五ｘ二．五公分）、左手掌擦
    傷皮下瘀血（七ｘ四公分）之傷害。
二、案經甲○○訴由彰化縣警察局員林分局報請臺灣彰化地方法
    院檢察署檢察官偵查後聲請簡易判決處刑。
    理    由
一、訊據被告丙○○、丁○固對於被告丙○○有接受曹金獅委託
    ，向告訴人甲○○要回二百萬元，並於上記時間同往告訴人
　　住處協調債務之事實均坦承不諱，然皆矢口否認涉有共同教
    唆傷害之犯行，均辯稱：當日其等到達告訴人住處時，已見
    告訴人受傷，且員警陳柏宏已在現場，其等並未教唆他人傷
    害告訴人云云。惟查：
  (一)上揭犯罪事實，業據告訴人甲○○於本院審理時指訴綦詳，
    並有伍倫綜合醫院驗傷診斷書、曹金獅委託擎天管理顧問社
    委託書、二百萬元收據各一紙在卷可稽。且證人即告訴人之
    妻乙○○於檢察官九十三年一月十五日偵查中亦結證稱：（
    九十一年十月二十九日你出門時有無看到被告丁○、丙○○
    二人？）有，應該是他二人無誤。（為何九十二年七月二十
    四日庭訊時，你說當時人很多，你說你不知道？）現在看丁○正面比較像，丙○○看起來很面熟，他當時穿短褲。我確
    定丙○○當天有來，丁○不確定，但很像等語在卷，復於本
    院審理時證陳：當天出門時約有看到七個人上下，我可以確
    定在庭的被告丙○○有在場，連他穿的衣服我也記得，當天
    他從對面走過來；而九十二年七月二十四日庭訊時，因丙○○說他沒有在場，我當時有受到他的話誤導，事後我有比較
    清楚回想，以致後來陳述與九十二年七月二十四日庭訊時不
    同等語明確，核與告訴人指訴遭被告丙○○、丁○夥同五、
    六名不詳人士毆傷情節相符；參以被告丙○○、丁○業自承
    有於上記時間駕車同往告訴人住處欲協調二百萬元債務等情
    不諱，互核告訴人、證人乙○○前後之指認未有出入，伊等
    之指訴，應屬正確。另被告二人雖均辯稱：當日其等到達告
    訴人住處時，員警陳柏宏已在現場云云，然質之證人即到場
    處理之員警陳柏宏，則於本院審理時結證稱：當時有六、七
    位在現場，告訴人有流血，並指說就是被告等教唆的，被告
    等才說不是他們，因為現場有很多人很亂，被告二人比我晚
    到或是早到，我沒辦法確定等語，是被告二人辯稱其等比員
    警陳柏宏晚到現場云云，尚難憑信。再者，告訴人遭毆傷後
    即至醫院就診，經醫師診斷後確受有右顴部擦傷（二ｘ二公
    分）、上唇二處撕裂傷（各一公分）、左肩（五ｘ二公分）
    、右前臂（二ｘ二公分）、左前臂（七ｘ一公分、六ｘ一公
    分、五ｘ一公分）三處擦傷、右膝擦傷（二．五ｘ二．五公
    分）、左手掌擦傷皮下瘀血（七ｘ四公分）之傷害乙節，亦
    有卷附之伍倫綜合醫院驗傷診斷書一紙得憑，益徵上揭告訴
    人之指訴、證人乙○○之證述應為可信，足見於九十一年十
    月二十九日上午八時三十分許，在告訴人上址住處毆傷告訴
    人者，確係被告丙○○、丁○教唆五、六名不詳成年人共同
    為之無誤。
  (二)綜上所述，告訴人之指訴既無矛盾之處，渠指稱被告二人教
    唆傷害渠身體一節，即堪採信。被告二人前揭所辯，顯皆係
    事後圖卸之詞，要難為採。本案事證明確，被告二人教唆傷
    害犯行，洵堪認定，應依法論科。
二、核被告丙○○、丁○所為，均係犯刑法第二百七十七條第一
    項普通傷害罪之教唆犯，應依所教唆之傷害罪處罰。另按刑
    法第二十八條之共同正犯，以二人以上共同實施犯罪行為為
    條件，而教唆犯係教唆他人實施犯罪，與共同實施之正犯有
    別，被告丙○○、丁○共同教唆傷害，固應就教唆行為共同
    負責，但仍無刑法第二十八條規定之適用（最高法院二十五
    年上字第六六一六號判例意旨參照）。被告二人以一教唆行
    為，唆使前開原無犯罪故意之五、六名不詳成年男子共同為
    普通傷害罪，各係以一行為觸犯數罪名，為想像競合犯，均
    應依刑法第五十五條規定，從一教唆傷害罪處斷。查被告丙○○前因偽造文書案件，經臺灣臺南地方法院以九十年度訴
    字第七三０號判決判處有期徒刑四月，如易科罰金，以三百
    元折算一日確定，於九十年十一月三十日易科罰金執行完畢
    乙情，有臺灣高等法院被告全國前案紀錄表及刑案資料查註
    紀錄表在卷可按，其受有期徒刑之執行完畢，五年內再犯本
    件法定本刑有期徒刑以上之罪，為累犯，應依法加重其刑。
    爰審酌被告二人受曹金獅之託催討債務，不思以和平之方式
    處理問題，竟教唆多人共同傷害告訴人，危害社會治安甚鉅
    ，並使告訴人身受多處傷害，其等惡性非輕，且於犯罪後迄
    未與告訴人達成和解，復於庭訊時飾詞巧辯，冀免刑責，顯
    見其二人犯後態度未佳，並無悔意，暨其等品行、智識程度
    等一切情狀，分別量處如主文所示之刑，並均諭知易科罰金
    之折算標準，以示懲儆。
據上論斷，應依刑事訴訟法第四百五十二條、第二百九十九條第
一項前段，刑法第二十九條第一項、第二項、第二百七十七條第
一項、第五十五條、第四十七條第一項、第四十一條第一項前段
，罰金罰鍰提高標準條例第一條前段、第二條，判決如主文。
本案經檢察官田德煙到庭執行職務。
中    華    民    國　  九十四  年    六  月    八    日
                  刑事第一庭      審判長法官   洪志賢
                                  法      官   簡璽容
                                  法      官   周莉菁
以上正本證明與原本無異。
如不服本判決，應於判決送達後十日內向本院提出上訴狀（須附
繕本）。
告訴人或被害人對於判決如有不服具備理由請求檢察官上訴者，
其上訴期間之計算係以檢察官收受判決正本之日期為準。
中    華    民    國　  九十四  年    六  月    八    日
                                      書記官   黃當易
附錄本判決論罪科刑法條：
刑法第二百七十七條第一項：
傷害人之身體或健康者，處三年以下有期徒刑，拘役或一千元以下罰金。
